臺灣臺南地方法院刑事判決　　　　　　　　　　　　九十三年度簡上字第二０一號
　　上　訴　人
　　即　被　告　乙○○
右上訴人即被告因傷害案件，不服本院九十三年度簡字第二三二號中華民國九十三年
六月十六日第一審判決（聲請簡易判決處刑案號：臺灣臺南地方法院檢察署九十二年
度偵字第一三二七七號），提起上訴，本院判決如左：
    主  文
上訴駁回。
乙○○緩刑貳年。
    事  實
一、乙○○與甲○○係同事關係，二人於民國九十二年五月二十七日上午九時三十分
    許，在臺南市○區○○路九號工廠內，因細故發生口角，乙○○竟基於傷害之故
    意，持鐵勾一枝（未扣案）毆打甲○○，致甲○○受有右上臂挫傷六×四公分、
    左胸部挫傷十一×０．七公分、左小腿挫傷八×二公分等傷害。
二、案經甲○○訴由臺南市警察局第六分局報告臺灣臺南地方法院檢察署檢察官偵查
    起訴。
    理  由
一、右揭犯罪事實業據被告乙○○於本院審理時供承明確，核與告訴人甲○○於警詢
    及偵查中指訴之情節相符（詳警卷第一頁；偵查卷第九頁、第十頁、第二十頁）
    ，並據目擊證人鄭重宇於偵查中（詳偵查卷第十四頁、十五頁、第二十頁）證述
    明確，另告訴人遭被告持鐵勾毆打，致受有右上臂挫傷六×四公分、左胸部挫傷
    十一×０．七公分、左小腿挫傷八×二公分等傷害之事實，有崇明醫院九十二年
    六月十六日出具之診斷證明書一紙附卷（詳警卷第七頁）可稽。綜上所查，被告
    自白核與事實相符，本件事證明確，被告犯行堪以認定。
二、核被告乙○○所為，係犯刑法第二百七十七條第一項之普通傷害罪。原審以被告
    罪證明確，因予適用刑法第二百七十七條第一項、第四十二條第二項、罰金罰鍰
    提高標準條例第一條前段、第二條，並審酌被告素行良好，因細故與告訴人發生
    互毆之動機，告訴人受傷害之程度，犯罪後之態度等一切情狀，量處被告罰金四
    千元，並諭知如易服勞役之折算標準。本院經核原判決認事用法，並無不合，量
    刑亦稱妥適。上訴意旨，指摘原判決量刑過重，請求從輕科刑，為無理由，應予
    駁回。末查，被告前未曾受有期徒刑以上刑之宣告，有臺灣臺南地方法院檢察署
    刑案資料查註紀錄表及臺灣高等法院被告全國前案紀錄表各一份附卷可按，且業
    於九十三年二月十一日與告訴人達成和解，有本院九十二年度南小調字第二０九
    二號侵權行為損害賠償一案調解筆錄一份在卷（詳本院卷第五頁）可憑，並經調
    閱該案全卷查明屬實，復經告訴人供明在卷（詳本院卷第三二頁），經此偵審程
    序，當知所警惕，信無再犯之虞，本院認所宣告之刑以暫不執行為適當，並諭知
    緩刑二年，以勵自新。至未扣案被告持以毆打告訴人之鐵勾一枝，雖係被告供本
    件傷害犯罪所用之物，然係被告在工廠工作使用之工具，並無證據可資證明係被
    告所有，又非違禁物，不符沒收要件，爰不併予宣告沒收，附此敘明。
據上論斷，應依刑事訴訟法第四百五十五條之一第一項、第三項、第三百六十八條，
刑法第七十四條第一款，判決如主文。
本案經檢察官陳明進到庭執行職務。
中      華      民      國      九十三    年      九    月    二十九    日
                                          臺灣臺南地方法院刑事第七庭
                                              審判長法官  鄧希賢
                                                    法官  楊佳祥
                                                    法官  陳金虎
右正本證明與原本無異。
本件不得上訴。
                                              書  記  官  楊建新
中      華      民      國      九十三    年      九    月    二十九    日
附錄法條：
刑法第二百七十七條第一項:
  傷害人之身體或健康者，處三年以下有期徒刑、拘役或一千元以下罰金。
